【裁判字號】    98,審易,893
【裁判日期】    990305
【裁判案由】    竊盜
【裁判全文】
臺灣桃園地方法院刑事判決             98年度審易字第893號
公  訴  人  臺灣桃園地方法院檢察署檢察官
被      告  乙○○
選任辯護人  鍾儀婷律師
上列被告因竊盜案件，經檢察官提起公訴（97年度偵字第19995
號），被告於本院準備程序進行中，就被訴事實為有罪之陳述，
經本院告知簡式審判程序意旨，並聽取公訴人及被告之意見後，
本院裁定改依簡式審判程序審理，茲判決如下：
    主      文
乙○○共同竊盜，處有期徒刑肆月，如易科罰金，以新臺幣壹仟
元折算壹日；又結夥三人以上竊盜，處有期徒刑陸月，如易科罰
金，以新臺幣壹仟元折算壹日；又竊盜，未遂，處有期徒刑肆月
，如易科罰金，以新臺幣壹仟元折算壹日；應執行有期徒刑壹年
，如易科罰金，以新臺幣壹仟元折算壹日。緩刑貳年。
    事實及理由
一、犯罪事實：乙○○意圖為自己不法之所有，分別為下列犯行
    ：（一）與「朱正良」（由檢察官另行分案偵辦）共同基於
    竊盜之犯意聯絡，於民國97年8 月8 日凌晨3 時13分許，由
    「朱正良」駕駛乙○○所有牌照號碼為6D-4863 號自用小貨
    車（業據被告於97年8 月25日售與第三人嘉聯汽車商行）搭
    載乙○○，至址設於桃園縣蘆竹鄉○○街6 號之「岱勝企業
    有限公司」前，以馬達及塑膠耐酸鹼「凡而」之接頭接上開
    公司氯銅液儲槽接口，將儲槽內氯銅液抽取至小貨車內，共
    同竊取上開公司所有之氯銅液7 公噸得手。（二）與「朱正
    良」及1 名真實姓名年籍不詳之成年男子（均由檢察官另行
    分案偵辦），結夥三人共同基於竊盜之犯意聯絡，於97年8
    月10日23時23分許，由「朱正良」駕駛上揭自用小貨車搭載
    乙○○至上揭公司前，由上開另一名男子在上揭公司對面馬
    路把風以避查緝，再由乙○○下車以上揭方式共同竊取氯銅
    液5 公噸得手。（三）基於竊盜之犯意，於97年8 月17日21
    時12分許，駕駛前揭自用小貨車至上開公司前，再以上揭方
    式竊取氯銅液之際，為返回該工廠之外籍工作人員陳氏賢等
    發現，乙○○為避查緝乃於同日21時20分許駕駛上開自用小
    貨車離去而未得手。嗣經上開公司負責人甲○○調閱其公司
    97 年8月8 日（起訴書誤載為10日）、17日及隔鄰錦秀街10
    號之監視錄影畫面報警而循線查悉上情。
二、證據名稱：
  (一)被告乙○○於本院準備程序及審理時之自白。
  (二)證人即被害人甲○○於警詢、檢察官偵查及本院準備程序中
    之證述、證人陳氏賢於檢察官偵查中之證述。
  (三)監視器翻拍照片12張、現場照片6 張、臺灣桃園地方法院檢
    察署勘驗筆錄1份、調解筆錄1份。
  (四)臺灣高等法院被告前案紀錄表1 份。
三、附記事項：
    按刑法第41條原規定：「前項（即易科罰金之折算標準）規
    定於數罪併罰，其應執行之刑未逾6 月者，亦適用之。」該
    規定於98年1 月21日修正為：「第1 項至第3 項規定於數罪
    併罰，其應執行之刑未逾6 個月者，亦適用之。」並移列於
    同條第8 項，且自98年9 月1 日起施行，其關於數罪併罰，
    數宣告刑均得易科罰金，而定應執行之刑逾6 個月者，排除
    適用同條第1 項得易科罰金之規定部分，業經98年6 月19日
    大法官釋字第662 號解釋宣告自該解釋公布日起失其效力。
    嗣刑法第41條已於98年12月15日修正，同條第8 項修正為「
    第1 項至第4 項及第7 項之規定，於數罪併罰之數罪均得易
    科罰金或易服社會勞動，其應執行之刑逾6 月者，亦適用之
    。」並自98年12月30日起公布並施行，本院以為，此為前述
    大法官釋字第662 號之明文化，無庸新舊法比較，而應直接
    適用之。本件被告所犯各罪宣告刑均得易科罰金，雖經本院
    合併定應執行刑超過有期徒刑6 月，依前述說明，自應就本
    件應執行之刑諭知易科罰金之折算標準。
四、應適用之法條：刑事訴訟法第299 條第1 項前段、第273 條
    之1 第1 項、第310 條之2 、第454 條第1 項，刑法第28條
    、第320 條第1 項、第3 項、第321 條第1 項第4 款、第25
    條第2 項、第41條第1 項、第8 項、第74條第1 項第1 款，
    刑法施行法第1 條之1 第1 項、第2 條前段。
五、如不服本判決，得自收受送達之翌日起10日內向本院提出上
    訴狀（應附繕本），其未敘述上訴理由者，應於上訴期間屆
    滿後20日內補提理由書狀於本院，上訴於臺灣高等法院。
本案經檢察官丁俊成到庭執行職務。
中    華    民    國    99    年    3     月    5     日
                刑事庭        法  官  林靜梅
以上正本證明與原本無異。
如不服本判決應於收受判決後10日內向本院提出上訴書狀，並應
敘述具體理由。其未敘述上訴理由者，應於上訴期間屆滿後20日
內向本院補提理由書( 均須按他造當事人之人數附繕本) 「切勿
逕送上級法院」。
                              書記官  施春祝
中    華    民    國    99    年    3     月    5     日
附錄本案論罪科刑法條：
刑法第320條
意圖為自己或第三人不法之所有，而竊取他人之動產者，為竊盜
罪，處5 年以下有期徒刑、拘役或5 百元以下罰金。
意圖為自己或第三人不法之利益，而竊佔他人之不動產者，依前
項之規定處斷。
前二項之未遂犯罰之。
刑法第321條
犯竊盜罪而有左列情形之一者，處 6 月以上、 5 年以下有期徒
刑：
一  於夜間侵入住宅或有人居住之建築物、船艦或隱匿其內而犯
    之者。
二  毀越門扇、牆垣或其他安全設備而犯之者。
三  攜帶兇器而犯之者。
四  結夥三人以上而犯之者。
五  乘火災、水災或其他災害之際而犯之者。
六  在車站或埠頭而犯之者。
前項之未遂犯罰之。

司法院資訊處製作；財團法人民間司法改革基金會備份。
